【裁判字號】    89,交聲,245
【裁判日期】    890918
【裁判案由】    交管條例聲異
【裁判全文】
臺灣板橋地方法院交通法庭裁定                 八十九年度交聲字第二四五號
    原處分機關  交通部公路局台北區監理所
    異  議  人  甲○○
    即受處分人
右列受處分人因違反道路交通管理處罰條例案件，對於交通部公路局台北區監理所於
八十九年三月二十九日所為之處分（原處分案號：北監五字第駕裁四ｏ－六二九八四
三號），聲明異議，本院裁定如左：
    主  文
異議駁回。
    理  由
一、本件異議意旨略謂：異議人於民國八十六年五月間所駕駛車號GL－六一八六號自
    小客車上所裝用之測速雷達感應器只是相仿於路邊豎立之「前有雷達測速照相」
    告示，其功能近似而已，絕無所謂有雷達測速干擾功能，致有違反道路交通管理
    處罰條例之情事云云。
二、按汽車駕駛人，裝用測速雷達感應器者，處四百元以上八百元以下罰鍰，其感應
    器沒入之。道路交通管理處罰條例第四十條第一項定有明文。又汽車所有人、駕
    駛人違反道路交通管理，經主管機關裁決後逾十五日未向管轄地方法院聲明異議
    ，或其聲明異議經法院裁定確定，而不依裁決或裁定繳納罰鍰或不繳送汽車牌照
    、駕駛執照者，依左列規定處理之：一經處分吊銷汽車牌照或駕駛執照者，由公
    路主管機關逕行註銷。二經處分吊扣汽車牌照或駕駛執照者，按其吊扣期間加倍
    處分；仍不依限期繳送汽車牌照或駕駛執照者，吊銷其汽車牌照或駕駛執照。三
    罰鍰不繳者，按其罰鍰數額，易處吊扣汽車牌照或駕駛執照一個月至三個月；不
    依期限繳送汽車牌照或駕駛執照者，吊銷其汽車牌照或駕駛執照。前項第三款之
    汽車所有人、駕駛人如無汽車牌照或駕駛執照可資易處吊扣時，得就原處分或裁
    定確定之罰鍰加倍處罰；逾十五日後仍不繳納者，移送法院強制執行。同條例第
    六十五條亦定有明文。又汽車駕駛人，違反第四十條第一項者，除依原條款處罰
    鍰外，並記違規點數一點，同條例第六十三條第一項第一款亦定有明文。
三、查，本件受處分人即聲明異議人甲○○於八十六年五月十日十五時十五分許，駕
    駛車號GL一六一八六號自小客車，行經台北縣瑞芳鎮○○○○路處，因在該車裝
    用測速雷達感應器，為台北縣警察局交通隊瑞芳交通分隊查獲等情，有台北縣警
    察局（八五）北縣警刑交丙字第六二九八四三號舉發違反道路交通管理事件通知
    單在卷可憑，並據異議人於異議狀供承屬實。次按汽車駕駛人若在所駕駛車輛上
    裝用測速雷達感應器，即已違反道路交通管理處罰條例第四十條第一項之規定，
    並不以所裝用之感應器具有雷達測速干擾功能為要件，此觀該條文義自明。是聲
    明異議人辯稱伊於八十六年五月間所駕駛車號GL－六一八六號自小客車上所裝用
    之測速雷達感應器只是相仿於路邊豎立之「前有雷達測速照相」告示，其功能近
    似而已，絕無所謂有雷達測速干擾功能，致有違反道路交通管理處罰條例之情事
    云云，核屬誤會，尚無可採。原處分機關援引上揭道路交通管理處罰條例第四十
    條第一項、第六十三條第一項第一款、第六十五條第一項第三款，裁處聲明異議
    人﹕一、罰鍰新台幣二千四百元，並記違規點數一點，罰鍰限於八十九年四月二
    十八日前繳納。二、逾期不繳納罰鍰時之處理﹕（一）自八十九年四月二十九日
    起易處吊扣駕駛執照二個月，並限於八十九年五月十三日前繳送執行。（二）八
    十九年五月十三日前未繳送駕駛執照者，自八十九年五月十四日起易處吊銷，並
    逕行註銷駕駛執照。（三）駕駛執照吊（註）銷後，自八十九年五月十四日起一
    年內不得重新考領駕駛執照。並無不當。從而，本件異議人異議為無理由，應予
    駁回。
四、據上論斷，應依道路交通案件處理辦法第十九條規定，裁定如主文。
中     華      民    國     八十九    年       九      月      十八    日
                                     台灣板橋地方法院交通法庭
                                          法  官  呂  安  樂
右正本證明原本無異。
如不服本裁定，應於收受送達後五日內向本院提出抗告狀
                                          書記官   陳  玉  嬋
中     華      民    國     八十九    年       九   月        十八     日


司法院資訊處製作；財團法人民間司法改革基金會備份。
